# 披露

提问人：panwj 时间：2017-04-21 19:45:08
1 、河道管理费是否应该在税项处列报计提方式？该项目前计入了管理费用并且不打算放进税金及附加。 2 、理财产品的存取频率很高，一个月一次有实际的现金进出（银行回单），在现金流量表中应该如何列报？以实际发生的总额反映吗？ 3 、银行理财产品即使风险很低收益稳定可预计，其收益是否也应该进“投资收益"较为妥当？

回答人：chenyiwei
1 、河道管理费应列入税金及附加。 2 、一进一出周期在 1 个月内的，可以在现金流量表中净额反映。反之建议总额反映。 3 、是。